【裁判字號】    97,交聲,38
【裁判日期】    970130
【裁判案由】    違反道路交通管理處罰條例聲明異議
【裁判全文】
臺灣花蓮地方法院交通事件裁定          97年度交聲字第38號
原處分機關  交通部公路總局臺北區監理所花蓮監理站
異  議  人  甲○○
上列異議人因違反道路交通管理處罰條例案件，對於交通部公路
總局臺北區監理所花蓮監理站於97年1月22 日所為之處分（原處
分案號：花監違字第裁44－P00000000 號），聲明異議，本院裁
定如下：
        主  文
異議駁回。
        理  由
一、本件異議意旨略以：異議人即受處分人甲○○於民國96年12
    月23日下午3 時許，駕駛車號E7－1796號自用小客車，停放
    在花蓮縣花蓮市○○路、福町路交岔路口處，其車輛係放置
    在紅線30公分內，未壓在紅線上或超越紅線停放，依據道路
    交通標誌標線號誌設置規則第169 條規定，禁止臨時停車線
    係距路面邊緣以30公分為度，異議人所停放之位置確係在距
    紅線30公分，異議人並未違規云云。
二、按交岔路口10公尺內…不得臨時停車；設有禁止臨時停車標
    誌、標線處所不得臨時停車；禁止臨時停車處所不得停車；
    設有禁止停車標誌、標線之處所，不得停車；紅實線：設於
    路側，用以禁止臨時停車；禁止臨時停車線，用以指示禁止
    臨時停車路段，以劃設於道路緣石正面或頂面為原則，無緣
    石之道路得標繪於路面上，距路面邊緣以30公分為度，道路
    交通安全規則第111條第1項第2款、第3款、第112條第1項第
    1款、第4款及道路交通標誌標線號誌設置規則第149條第1項
    第1款第5目及第169條第1項分別定有明文。
三、經查，異議人於96年12月23日下午3時許，駕駛車號E7－179
    6 號自用小客車，停放在花蓮縣花蓮市○○路、福町路交岔
    路口處劃有紅實線之區域等情，為異議人所不爭執，並有花
    蓮縣警察局舉發違反道路交通管理事件通知單影本乙紙、舉
    發及拖吊現場照片4 張附卷可稽。異議人雖以其停放之位置
    並未壓紅線，仍距紅線30公分云云為辯，然依上開規定異議
    人本即不得在交岔路口10公尺內臨時停車，且該區域確實劃
    設有禁止臨時停車之紅色實線，異議人將車輛停放在上開位
    置且已離開現場，因而遭警舉發拖吊，事證明確，豈能以其
    停車未壓紅線等詞為辯。
四、又禁止臨時停車線，用以指示禁止臨時停車路段，以劃設於
    道路緣石正面或頂面為原則，無緣石之道路得標繪於路面上
    ，距路面邊緣以30公分為度之規定係用以規範警察機關設置
    臨時停車線之規定，非謂在禁止臨時停車線30公分內即得停
    車而不違反上開道路交通規則對於設有禁止臨時停車標線之
    處所及交岔路口10公尺內禁止停車或臨時停車之規定，異議
    人顯係對於道路交通標誌標線號誌設置規則第169條第1項之
    規定有所誤解，其所辯並不足採。
五、綜上所述，本件事證明確，異議人違規行為堪以認定，原處
    分機關依據上述規定所為之處分，要無違誤。本件異議為無
    理由，應予駁回。
據上論斷，應依道路交通案件處理辦法第19條，裁定如主文。
中    華    民    國    97    年    1     月    30    日
                  交通法庭    法  官  湯國杰
上列正本證明與原本無異。
如對本裁定不服，應於送達後5 日內，向本院提出抗告狀（應抄
附繕本）。
中    華    民    國    97    年    1     月    31    日
                              書記官


司法院資訊處製作；財團法人民間司法改革基金會備份。
